# 承债式收购

提问人：yuan肉丸 时间：2019-08-30 17:15:22
请教各位老师：承债式收购，收购方替被收购方归还了债务，被收购方是否还需归还给收购方？还是说需不需要归还还要看合同约定？在我的理解里，总觉得承债式，被收购方不需要承担收购方替其偿还的债务。谢谢！

回答人：chenyiwei
需不需要归还还要看合同约定。
如果不需要归还的，则收购方代还的债务计入其对被收购方的投资成本，被收购方将收购方代还的债务计入资本公积。
如果需要归还的，则收购方代还的债务确认为对被收购方的债权，被收购方将被代偿的对第三方债务转为对收购方的债务。